【裁判字號】    95,訴,589
【裁判日期】    951013
【裁判案由】    違反毒品危害防制條例
【裁判全文】
臺灣新竹地方法院刑事判決               95年度訴字第589號
公  訴  人  臺灣新竹地方法院檢察署檢察官
被      告  甲○○
上列被告因違反毒品危害防制條例案件，經檢察官提起公訴（95
年度毒偵字第1124號），本院依簡式審判程序判決如下：
    主  文
甲○○施用第一級毒品，累犯，處有期徒刑捌月。扣案第一級毒
品海洛因玖包（合計淨重零點陸公克、空包裝總重壹點玖玖公
克）沒收銷燬之，針筒支沒收。
    事  實
一、甲○○前於民國88年間，因施用毒品案件，經臺灣高雄地方
    法院以88年度毒聲字第6927號裁定送觀察、勒戒後，認無繼
    續施用毒品傾向，於88年12月28日執行完畢釋放出所，並由
    臺灣高雄地方法院檢察署檢察官於88年12月27日以88年度偵
    緝字第2043號為不起訴處分確定。又因施用第二級毒品案件
    ，經本院以90年度毒聲字第1508號裁定送觀察、勒戒後，認
    無繼續施用毒品傾向，於90年12月7日執行完畢釋放出所，
    再經臺灣新竹地方法院檢察署檢察官以89年度毒偵字第2933
    號為不起訴處分確定。復因施用第一、二級毒品案件，經本
    院以91年度毒聲字第1148號裁定送強制戒治，於93年1月9日
    因毒品危害防制條例修正停止執行而出所。刑責部分，則由
    本院於92年6月9日以91年度訴字第806號分別判處有期徒刑8
    月、3月，並定應執行有期徒刑9月確定，甫於93年9月30日
    縮刑期滿執行完畢。後於95年間，因施用第一級毒品案件，
    經本院以95年度訴字第393號判處有期徒刑8月（現尚在臺灣
    新竹監獄執行中）。詎仍未能悔改，於上開觀察勒戒於90年
    12月7日執行完畢後5年內之95年6月16日18時許，在其位於
    新竹市○○路469巷45號住處內，以將第一級毒品海洛因置
    入針筒摻水稀釋後注射之方式，施用海洛因1次。嗣為警於
    95年6月17日9時50分許，在新竹市○○街212號前查獲，並
    扣得第一級毒品海洛因9包（合計淨重0.36公克、空包裝總
    重1.99公克）及針筒3支。
二、案經新竹市警察局第三分局報請臺灣新竹地方法院檢察署檢
    察官偵查起訴。
    理  由
一、本件被告甲○○所犯毒品危害防制條例第10條第1項之罪，
    並非死刑、無期徒刑、最輕本刑為三年以上有期徒刑之罪，
    或高等法院管轄第一審之案件，被告於本院準備程序進行中
    ，就被訴事實為有罪之陳述，經本院合議庭認合於修正後刑
    事訴訟法第273條之1第1項之規定，裁定進行簡式審判程序
    ，合先敘明。
二、認定犯罪事實所憑之證據及認定之理由：
    訊據被告甲○○對於上開事實於偵查中及本院審理時均坦承
    不諱，且被告於為警查獲後所採取之尿液檢體，經送由臺灣
    檢驗科技股份有限公司檢驗，確檢出有鴉片類陽性反應，有
    該公司95年7月3日濫用藥物尿液檢驗報告、新竹市警察局辦
    理煙毒、麻醉藥品案尿液送驗受檢人真實姓名代號對照表暨
    送驗登記簿各1份（檢體編號：C-098）在卷可稽。此外，並
    有第一級毒品海洛因9包（合計淨重0.36公克、空包裝總重
    1.99公克）扣案可稽，且該扣案海洛因經送請法務部調查局
    鑑驗結果，認確實含有第一級毒品海洛因成分，有該局95年
    8月7日調科壹字第100003107號鑑定通知書附卷為憑。又被
    告有如事實欄所載之觀察、勒戒執行完畢之紀錄，有卷附臺
    灣高等法院被告前案紀錄表1份可考。從而，被告於觀察、
    勒戒執行完畢釋放後5年內，再犯本件施用第一級毒品海洛
    因犯行，事證明確，應依法論科。
三、論罪與科刑：
    按海洛因為毒品危害防制條例第2條第2項第1款規定之第一
    級毒品。核被告所為係犯毒品危害防制條例第10條第1項之
    施用第一級毒品罪。其持有第一級毒品海洛因後進而施用，
    其持有之低度行為應為施用之高度行為所吸收，不另論罪。
    原起訴書犯罪事實欄雖記載被告基於施用第1級毒品海洛因
    之概括犯意，自95年2月間某日起至同年6月16日18時許止，
    在其新竹市○○路469巷45號住處，連續施用第一級毒品海
    洛因多次，惟業據公訴人本於檢察一體之原則，於本院95年
    10月11日準備程序中當庭減縮如本院前揭認定之事實，附此
    敘明。又被告有如事實欄所述之前案刑事犯罪執行紀錄，有
    臺灣高等法院被告前案紀錄表1份附卷可稽，其於上開有期
    徒刑執行完畢後5年內，再故意犯本件有期徒刑以上之罪，
    不論依修正前之刑法第47條或修正後之刑法第47條第1項之
    規定，均構成累犯，對被告而言並無有利或不利之情形，不
    生新舊法比較之問題，應逕依修正前之刑法第47條規定，論
    以累犯，並加重其刑。爰審酌被告前經多次觀察、勒戒及強
    制戒治，仍犯本案，足見其缺乏拒用毒品之決心；又吸食海
    洛因危害施用者之神經中樞，使施用者產生幻聽及幻想之症
    狀，且對施用者之健康產生不良之影響，同時因幻聽及幻想
    結果亦可能使施用者對周遭之人施暴；此外，施用者為籌措
    龐大之購毒費用，常鋌而走險，已成為財產犯罪之根源，對
    公共秩序危害甚鉅，惟念施用毒品所生危害本以自戕健康為
    主，且被告業已坦然承認犯行等一切情狀，量處如主文所示
    之刑。扣案之海洛因9包（合計淨重0.36公克、空包裝總重
    1.99公克），為毒品危害防制條例第2條第2項第1款所規定
    之第一級毒品，為違禁物，不問屬於被告與否，均應依毒品
    危害防制條例第18條第1項前段之規定宣告沒收銷燬。扣案
    針筒3支，為被告所有供其施用海洛因時所用之物，為被告
    供述在卷，爰併依修正前刑法第38條第1項第2款之規定沒收
    。
四、據上論斷，應依刑事訴訟法第273條之1第1項、第299條第1
    項前段，毒品危害防制條例第10條第1項、第18條第1項前段
    ，刑法第2條第1項前段、第11條前段，修正前刑法第47條、
    第38條第1項第2款，判決如主文。
本案經檢察官張凱絜到庭執行職務。
中    華    民    國    95    年    10    月    13    日
              刑事第二庭  法  官  鄭子俊
以上正本證明與原本無異。
如不服本判決，應於判決送達後10日內向本院提出上訴狀 (應附
繕本)， 上訴於臺灣高等法院。
中    華    民    國    95    年    10    月    13    日
                          書記官  沈藝珠
附錄本案論罪科刑法條全文：
毒品危害防制條例第10條第1項
施用第一級毒品者，處六月以上五年以下有期徒刑。


司法院資訊處製作；財團法人民間司法改革基金會備份。
